



carloscallejasez@gmail.com



+34 627955650



www.carloscalleja.info

www.github.com/CarlosCallejaSaez/

www.linkedin.com/in/carlo s-calleja-saez-8177792a0/

PERFIL

Con más de 7 años de experiencia laboral, destaco mi enfoque proactivo para adaptarme sin problemas a los cambios dinámicos dentro del ámbito profesional.

Fiel creyente de una ética de trabajo sólida y comprometida con las entidades donde ejerzo mis funciones

IDIOMAS

ESPAÑOL: NATIVO

INGLÉS: B2 FRANCÉS: B1

CARLOS CALLEJA

FULL STACK DEVELOPER

EXPERIENCIA LABORAL

Director de Hostelería

FEBRERO 2016 - ACTUALIDAD

- Asegurar crecimiento estable y sostenido.
- Estrategias de entendimiento del consumidor.
- Identificación de nuevas oportunidades y segmentos de desarrollo a medio y largo plazo.
- Captación, integración, formación y desarrollo del staff.
- Optimización del presupuesto.
- Creación de nuevos productos y campañas para captación de mercado

Asitente Legal

SEPTIEMBRE 2016 - FEBRERO 2020

- Asesoramiento legal a los clientes en cuestiones relacionadas con impuestos, regulaciones comerciales, laborales, entre otras.
- Preparación y revisión de contratos, acuerdos y otros documentos legales necesarios para las transacciones comerciales.
- Evaluación y gestión de los riesgos legales asociados con las operaciones comerciales, así como la fijación de estrategias para mitigar esos riesgos.

EDUCACIÓN

Programa formativo Full Stack Rock{theCode}

ABRIL 2023 - SEPTIEMBRE 2023

The Power MBA

Doble Licenciatura Derecho y Administración de Empresas

2009-2016 NOTA: 8.1

Universidad de Valladolid

Nº Colegiado: 16948 Colegio: LUCENA